【裁判字號】    90,交聲再,7
【裁判日期】    900613
【裁判案由】    聲請再審
【裁判全文】
臺灣高等法院刑事裁定                                九十年度交聲再字第七號
    再審聲請人
    即受判決人  甲○○
右列聲請人因過失傷害案件，對於本院八十九年度交上易字第四一八號中華民國九十
年一月十九日確定判決（臺灣新竹地方法院八十八年度交易字第九十六號，起訴案號
：臺灣新竹地方法院檢察署八十八年偵字第一六六九號），聲請再審，本院裁定如左
：
    主  文
再審之聲請駁回。
    理  由
一、按刑事訴訟法第四百二十一條規定不得上訴於第三審法院之案件，其經第二審確
    定之有罪判決，如就足以生影響於判決之重要證據漏未審酌者，得為受判決人之
    利益，聲請再審。所謂「重要證據漏未審酌」，係指該重要證據業巳提出，未予
    審酌而言，苟被捨棄之證據，已於理由內敘明其捨棄之理由者，即非漏未審酌。
    且所謂「重要證據」，必須該證據確為真實，而足以據以認定受判決人應受無罪
    、或免訴、或輕於原審所認定之罪名方可，否則不足以推翻原確定判決所認定之
    罪名，而僅據以爭執原裁量之刑，仍為不合法（參見程元藩、曹偉修合著，修正
    刑事訴訟法釋義下冊，第一００五頁）（最高法院三十五年度京特抗字第十號判
    例意旨亦同認，必須原確定判決所認定之構成犯罪事實，或與罪名重輕，以及免
    訴或必予免刑、減刑有關之事實，有重大錯誤，一經再審，即應受無罪、免訴、
    免刑、減刑或輕於原判決所認罪名之判決而言，至審判上關於刑罰之裁量問題，
    並不包括在內，當事人即不得專就原確定判決之量刑上指摘，以為聲請再審之理
    由）。
二、再審聲請理由略以：聲請人即受判決人甲○○因過失傷害人致重傷，不服臺灣新
    竹地方法院八十八年度交易字第九十六號，量處有期徒刑七月之判決，向本院提
    起上訴，經本院八十九年度交上易字第四一八號駁回其上訴確定。惟本院前開確
    定判決對於下列重要證據，漏未審酌：
（一）聲情人於事發之際，係依綠燈直行，因信賴道路號誌指示，接續前車前進，被
      害人戴鴻文竟於直行之兩輛車間隔中強行穿出，導致發生車禍等情，已據聲請
      人一再陳明。原確定判決並未就此一事項為調查，逕以車輛有撞擊，認聲請人
      即有過失，顯過於武斷。
（二）被害人係酒後駕車，是否能安全駕駛？歷審均未調查，交通鑑定報告書中亦未
      提及。而依一般生活經驗法則，酒醉駕車之人，不僅已違反規定，且於道路上
      行駛，反而是造成交通事故之主因。此一事實未加斟酌，何能客觀判斷責任歸
      屬？
（三）原確定判決認聲請人超速，但未說明憑據為何？而聲請人於第一次警訊時雖曾
      提及時速約六十公里，但其後均稱約五十公里。依據現場圖所示，雖無煞車痕
      之記載，但聲請人之汽車於距離路口九點六公尺處，即行停下，加上聲請人自
      陳於十公尺前發現被害人，則依聲請人所提出安全煞車示意圖所標示，聲請人
      當時之時速應僅在四十至五十公里間，顯未逾該路段五十公里之限速。
（四）有關聲請人是否適用自首減刑之規定？原確定判決以未能查出通聯紀錄，認聲
      請人不符自首規定。惟事故發生後，聲請人仍留在現場，送被害人上救護車，
      並無避責之舉，且聲請人已說明係以0000000000號行動電話向一一
      九及一一０報案，此向臺灣大哥大公司調閱通聯紀錄即可查明，乃原確定判決
      僅憑新竹市警力派遣紀錄為斷，對有利聲請人之證據不予查證。
    爰請准予再審，以發覺真相云云。
三、經查，本院原確定判決之所以認定聲請人有犯刑法第二百八十四條第一項後段過
    失傷害致重傷罪，係依卷附新竹市警察局第一分局肇事現場圖、道路交通事故調
    查報告表、肇事後之現場照片、證人即到場處理警員葉信宏之證詞等為據。並以
    聲請人當時行車之路面並無煞車痕，被害人機車被撞後形成之刮地痕長達十九點
    三公尺長，且聲請人之小客車擋風玻璃完全掉落破碎、車頂凹陷，聲請人亦坦承
    被害人係撞上其擋風玻璃後再彈出去，足認聲請人當時確有超速行車，並在到達
    路口時未為減速作隨時停車之準備。又聲請人坦承其在距離其車頭十公尺處，即
    看到被害人騎機車左轉，經比對交通事故調查報告表及現場路口、車輛毀損之照
    片，因以聲請人有疏未注意車前狀況、超速及未讓已轉彎車先行之過失。而被害
    人因本件交通事故受外傷性腦病變併左側肢體偏癱及全身多處骨折雙膝關節孿縮
    之重傷害，有前臺灣省立新竹醫院之診斷證明書可憑。從而認定聲請人過失傷害
    致重傷之犯行，事證明確，並說明聲請人不符自首要件之理由，再審酌聲請人之
    過失程度、犯後態度、及被害人係酒後駕車等情狀，認第一審量處有期徒刑七月
    ，並無不合，量刑亦屬妥適，而駁回檢察官及聲請人之上訴。是已就本件聲請人
    犯過失傷害致重傷罪之理由敘述甚詳，依調查證據所得，認定聲請人之犯行，其
    證據之斟酌取捨，並無違背一般經驗法則及論理法則之情事。
四、關於聲請人提出所謂漏未審酌之「重要證據」，經查：
（一）有關聲請人有超速，不符自首減刑之規定等項，原確定判決已分別敘明採證之
      結果（見原判決理由一、三各項），並無漏未審酌之情事，聲請人以原判決漏
      未審酌云云，尚非實情。
（二）至於被害人有無強行自兩輛車間駛出、有無酒後駕車等項之是否成立，均僅涉
      及被害人是否與有過失，而影響對聲請人之量刑程度，尚不足憑以認定聲請人
      應受無罪、或免訴、或輕於原判決所認定之罪名，自非屬前開規定之「重要證
      據」。
   綜前所述，聲請人再審之聲請，並無理由，應予駁回。
據上論結，爰依刑事訴訟法第四百三十四條第一項，裁定如主文。
中      華      民      國      九十     年     六    月      十三      日
                              臺灣高等法院刑事第五庭
                                  審判長法  官  曾  德  水
                                        法  官  楊  貴  雄
                                        法  官  林  立  華
右正本證明與原本無異。
不得抗告。
                                        書記官  廖  月  女
中      華      民      國      九十     年     六    月      十三      日


司法院資訊處製作；財團法人民間司法改革基金會備份。
